【裁判字號】    98,消債更更,2
【裁判日期】    980213
【裁判案由】    更生程序
【裁判全文】
臺灣嘉義地方法院民事裁定           98年度消債更更字第2號
聲  請  人  甲○○○○○○
代  理  人  莊安田律師
上列聲請人因消費者債務清理事件聲請更生，聲請人對於中華民
國97年11月7日第一審裁定（本院97年度消債更字第400號）提起
抗告，經本院合議庭第一次發回更審，本院裁定如下：
    主  文
聲請人甲○○○○○○自中華民國九十八年二月十三日上午十二
時起開始更生程序。
命本院司法事務官進行本件更生程序。
    理  由
一、按聲請人不能清償債務或有不能清償之虞者，得依本條例所
    定更生或清算程序，清理其債務，消費者債務清理條例（下
    稱本條例）第3條定有明文。再按聲請人與金融機構協商成
    立者，不得聲請更生或清算。但因不可歸責於己之事由，致
    履行顯有重大困難者，不在此限；本條例施行前，聲請人依
    金融主管機關協調成立之中華民國銀行公會會員辦理消費金
    融案件無擔保債務協商機制與金融機構成立之協商，準用前
    項之規定；債務人無擔保或無優先權之債務總額未逾新台幣
    1,200萬元者，於法院裁定開始清算程序或宣告破產前，得
    向法院聲請更生；法院開始更生程序之裁定，應載明其年、
    月、日、時，並即時發生效力，復為本條例第151條第5、6
    項，第42條第1項及第45條第1項所明定。
二、聲請意旨略以：聲請人有不能清償債務之情事，於民國97
    年6月23日以書面向最大債權金融機構元大商業銀行股份有
    限公司（下稱元大銀行）請求共同協商債務清償方案，元大
    銀行所提出之還款方案為「2%、180期、期付新臺幣（下同
    ）17,207元，」，惟聲請人每月只得負擔1萬元，未為元大
    銀行接受而協商不成立，且其無擔保或無優先權之債務總額
    未逾新臺幣（下同）1,200萬元，復未經法院裁定開始清算
    程序或宣告破產，爰依法聲請更生等語。
三、經查，債務人所主張之上開事實，業據其提出財產及收入狀
    況說明書、債權人清冊、薪資明細表、財政部臺灣省南區國
    稅局95、96年度各類所得資料清單及財產歸屬資料清單、財
    團法人金融聯合徵信中心之債權人清冊、戶籍謄本、服務 (
    任職)證明書、房屋租賃契約書等件為證，並經本院核閱屬
    實，是以債務人之每月平均收入36,000元，每月必要費用為
    21,350元，而清償其依前揭協商每月應清償之金額17,207元
    ，僅剩18,793元，實不足支應債務人之生活必要支出，債務
    人主張其有不可歸責於己之事由，致履行前揭協商之清償方
    案顯有重大困難乙節，應屬可採。此外，本件又查無債務人
    有消費者債務清理條例第6條第3項、第8條或第46條各款所
    定駁回更生聲請之事由存在，則債務人聲請更生，與法尚無
    不符，應予准許，並依首開規定命司法事務官進行本件更生
    程序，爰裁定如主文。
中    華    民    國    98    年    2     月    13    日
              民事第一庭    法      官  陳俞婷
以上為正本係照原本作成
本件不得抗告
本裁定已於民國98年2月13日12時公告。
中    華    民    國    98    年    2     月    13    日
                            書  記  官  劉怡欣


司法院資訊處製作；財團法人民間司法改革基金會備份。
